【裁判字號】    98,聲,283
【裁判日期】    980428
【裁判案由】    通知受擔保利益人行使權利
【裁判全文】
臺灣新竹地方法院民事裁定               98年度聲字第283號
聲  請  人  中國信託商業銀行股份有限公司
法定代理人  乙○○
相  對  人  甲○○
上列當事人間因假扣押供擔保強制執行事件，聲請人聲請通知相
對人限期行使權利，本院裁定如下：
    主    文
相對人應於本裁定送達後二十日內，就其因本院民國九十四年度
執全字第六八號假扣押執行所受之損害，向聲請人行使權利，並
向本院提出為行使權利之證明。
聲請費用由相對人負擔。
    理  由
一、按訴訟終結後，法院得依供擔保人之聲請，通知受擔保利益
    人於一定期間內行使權利並向法院為行使權利之證明，民事
    訴訟法第104 條第1 項第3 款後段定有明文。此項規定，於
    其他依法令供訴訟上之擔保者準用之，同法第106 條規定甚
    明。另所謂「訴訟終結」，固應從廣義解釋，包括撤銷假扣
    押或假處分裁定及執行程序終結在內。惟強制執行法第 132
    條已於民國85年10月9 日修正增列第3 項規定債權人收受假
    扣押或假處分裁定後已逾30日者不得聲請執行。故假扣押或
    假處分之供擔保人，於法院撤銷假扣押或假處分之執行後，
    如該假扣押或假處分裁定已逾上開30日期間而不得聲請執行
    時，自不因供擔保人未聲請撤銷假扣押或假處分裁定，而影
    響其依民事訴訟法第106 條準用同法第104 條第1 項規定行
    使定期催告及返還擔保物之權利，最高法院88年度台抗字第
    682 號裁判要旨可資參照。
二、本件聲請意旨略以：聲請人依銀行法及金融機構合併法規定
    ，於民國96年9 月8 日與花蓮區中小企業銀行股份有限公司
    （下稱花蓮區中小企業銀行）合併，聲請人為合併後之存續
    公司，依法概括承受花蓮區中小企業銀行相關業務及一切權
    利義務，合先敘明。聲請人與相對人間之給付借款假扣押事
    件，聲請人前遵本院93年度裁全字第1784號民事裁定，為擔
    保假扣押之實施，提供93年度甲類第7 期中央政府建設公債
    （登錄債券），面額計新臺幣100,000 元為擔保金，並以本
    院94年度存字第88號擔保提存事件提存後，聲請對相對人之
    財產實施強制執行在案。嗣因本件假扣押執行之標的已於本
    院94年度執字第7847號清償票款事件中拍定，聲請人並撤回
    假扣押之執行，執行程序業已終結，爰依據民事訴訟法第10
    4 條第1 項第3 款後段之規定請求本院通知相對人於一定期
    限內行使權利或向本院為行使權利之證明等語，並提出本院
    93年度裁全字第1784號假扣押裁定、94年度存字第88號提存
    書、本院民事執行處94年1 月28日新院月94執全文字第68號
    函、96年1 月30日新院雲94執孟字第7847號函、94年執字第
    7847號分配表、撤回聲請狀、行政院金融監督管理委員會函
    、公司變更登記表（以上均影本）各乙份為證。
三、經查，聲請人主張之事實，業經本院審核聲請人所提出之前
    開證物及依職權調閱93年度裁全字第1784號假扣押事件、94
    年度執全字第68號假扣押執行事件、94年度存字88號提存事
    件、94年度執字第7847號清償票款事件等卷宗，核與聲請人
    前開所述相符。次查本件假扣押執行程序，既經聲請人即債
    權人撤回假扣押之執行，而前開假扣押裁定亦因逾聲請人收
    受後30日期間而不得再聲請執行，則參諸前述，本件假扣押
    之執行程序自已終結，符合廣義的訴訟終結要件，從而，聲
    請人聲請通知相對人限期行使權利，核與首揭規定相符，自
    應予准許。
四、依民事訴訟法第95條、第78條，裁定如主文。
中    華    民    國    98    年    4     月    28    日
                  民事第二庭    法  官  盧玉潤
以上正本係照原本作成。
如對本裁定抗告須於裁定送達後10日內向本院提出抗告狀。
                                書記官  謝國聖
中    華    民    國    98    年    4     月    28    日


司法院資訊處製作；財團法人民間司法改革基金會備份。
